# 房屋大修理修缮支出核算问题

提问人：MAODD 时间：2020-06-08 13:36:00
各位老师想请教一下：
房屋建筑物的维修、修缮是该计入长期待摊费用好，还是当期直接费用化好？目前被审计单位是将大额维修支出直接增加房产原值的，个人认为这样不妥。
我查询了准则，一般是说改良支出才可以资本化，但是维修支出是需要当期费用化的，而我现在维修支出虽然没有没有达到房产原值的50%50%，但是金额也是上千万了，这种情况个人认为计入长摊，但是这似乎和“维修支出不能资本化”这个前提有些矛盾，所以我有些拿不准，请各位老师指教！

回答人：chenyiwei
房屋维修支出是为了维持原有的经济利益产出能力，故应在发生时直接费用化，不能分摊。

提问人：MAODD 时间：2020-06-08 21:25:00
谢谢陈版主，我还有一个想请教的：校园的绿化工程、景观工程是否应该费用化呢？绿化能不能为高校带来经济利益呢？似乎也没有什么上级强制要求，就出于美化校园环境的目的，个人觉得应该费用化的，陈版主您是什么意见？

回答人：chenyiwei
是，基本赞同费用化。